臺灣新竹地方法院刑事宣示判決筆錄
111年度金訴字第340號
公  訴  人  臺灣新竹地方檢察署檢察官
被      告  莊喻婷



選任辯護人  蔡憲騰律師
            康皓智律師
上列被告因違反洗錢防制法等案件，經檢察官提起公訴（110年
度偵字第6400號）後，聲請改依協商程序而為判決，本院於中華
民國111年9月6日9時30分在本院刑事第8庭法庭宣示判決，出席
職員如下：
                                          法  官  楊數盈
                                          書記官  陳采薇
                                          通  譯  黃雅婷
法官起立朗讀判決主文、犯罪事實要旨、處罰條文，及告以上訴
限制、期間並提出上訴狀之法院，且諭知記載其內容：
一、主文：
　　莊喻婷幫助犯洗錢防制法第十四條第一項之一般洗錢罪，處
    有期徒刑貳月，併科罰金新臺幣壹萬元，罰金如易服勞役，
    以新臺幣壹仟元折算壹日。緩刑貳年。
二、犯罪事實要旨：　
　　莊喻婷透過網路知悉提供金融機構帳戶，並依指示註冊、操
    作虛擬貨幣，每月可獲得新臺幣(下同)2萬9,000元及補助薪
    資3萬元不等之訊息。惟依其社會生活之通常經驗與智識思
    慮，雖可預見將其所有金融帳戶之網路銀行帳號暨密碼、虛
    擬貨幣帳戶帳號暨密碼及驗證碼提供非屬親故或互不相識之
    人使用，有遭他人利用作為財產犯罪所得財物匯入、匯出工
    具之可能，且該詐欺款項可藉買賣虛擬貨幣達到掩飾詐欺犯
    罪所得去向之目的，使犯罪查緝更形困難，進而對該詐欺取
    財正犯所實行之詐欺取財及掩飾該詐欺犯罪所得去向之洗錢
    罪正犯行施以一定助力，仍基於縱令他人以其所提供之金融
    帳戶、虛擬貨幣帳戶實行詐欺取財犯行、掩飾詐欺犯罪所得
    去向，亦均不違其本意之幫助犯意，於民國110年1月14日起
    ，先依真實姓名、年籍均不詳、LINE暱稱「長宏up」之指示
    下載註冊「BitoPro(下稱幣託)」買賣虛擬貨幣交易平台，
    並綁定其所申設之華南商業銀行股份有限公司帳號000-0000
    00000000號帳戶(下稱華南銀行帳戶)，再於同年月25日，依
    「長宏up」指示將前註冊之幣託交易帳號即遠東商業銀行虛
    擬帳號000-0000000000000000號帳戶(下稱遠東銀行帳戶)設
    定為上開華南銀行帳戶約定轉帳之帳號後，提供上開華南銀
    行帳戶之網路銀行帳號暨密碼、幣託交易帳號暨密碼及交易
    驗證碼予「長宏up」，而容任「長宏up」及所屬詐欺集團使
    用上開華南銀行帳戶、幣託交易帳號遂行犯罪。嗣該詐欺集
    團不詳成員共同基於意圖為自己不法所有之詐欺取財，以及
    掩飾、隱匿特定犯罪所得去向之犯意聯絡，於同年3月3日18
    時許，假冒黃麗玲女兒，以電話及LINE等方式聯繫黃麗玲，
    並以各種理由偽稱需資金繳款，致黃麗玲誤信為真而陷於錯
    誤，於同年月5日13時11分許，至臺灣銀行士林分行臨櫃匯
    款73萬元至上開華南銀行帳戶，旋遭該詐欺集團成員以網路
    銀行轉帳至上開遠東銀行帳戶。莊喻婷則於同日14時17分許
    ，依「長宏up」指示提供幣託帳號交易驗證碼「311547」，
    供「長宏up」及所屬詐欺集團成員將款項提領進行虛擬貨幣
    交易，以此製造金流斷點，隱匿上開詐欺特定犯罪不法所得
    。嗣黃麗玲發覺遭騙報警處理，始悉上情。
三、處罰條文：
    刑法第30條第1項、洗錢防制法第2條第2款、第14條第1項、
    刑法第30條第1項、第339條第1項。
四、附記事項：
　　被告莊喻婷於本案之犯罪所得為2萬9,000元，固據其自承在
    卷（偵卷第134頁反面），上開犯罪所得未據扣案且未實際
    合法發還，惟考量其於本院審理期間已與告訴人黃麗玲和解
    ，並如數給付賠償，是認被告與告訴人就本案所達成之和解
    ，已達沒收制度剝奪被告犯罪所得之立法目的，如就此部分
    再諭知沒收被告上揭犯罪所得，將使其承受過度之不利益，
    顯屬過苛，爰不予宣告沒收。又被告雖提供上開華南銀行帳
    戶及幣託帳號等資料，分別供詐欺集團成員使用匯入詐欺款
    項、轉帳及交易虛擬貨幣，惟金融帳戶及幣託帳號單獨存在
    尚不具刑法上之非難性，且上開資料可隨時停用、掛失補辦
    或重新申請，就沒收制度所欲達成遏止犯罪之目的並無任何
    助益，是認不具刑法上之重要性，而無宣告沒收之必要，爰
    依刑法第38條之2第2項之規定，亦不予宣告沒收。　
五、協商判決除有刑事訴訟法第455條之4第1項第1款於本訊問程
    序終結前，被告撤銷協商合意或檢察官撤回協商聲請者；第
    2款被告協商之意思非出於自由意志者；第4款被告所犯之罪
    非第455條之2第1項所定得以協商判決者；第6款被告有其他
    較重之裁判上一罪之犯罪事實者；第7款法院認應諭知免刑
    或免訴、不受理者情形之一，及違反同條第2項「法院應於
    協商合意範圍內為判決；法院為協商判決所科之刑，以宣告
    緩刑或2年以下有期徒刑、拘役或罰金為限」之規定者外，
    檢察官與被告均不得上訴。
六、如有前項得上訴之情形，得自收受宣示判決筆錄送達之日起
    20日內，向本院提出上訴書狀，上訴於第二審法院。
本案經檢察官翁貫育提起公訴，檢察官劉正祥到庭執行職務。　
中　　華　　民　　國　　111 　年　　9 　　月　　 6　　日
                  刑事第八庭    書記官   陳采薇
　　　　　　　　　　　　　　　  法　官   楊數盈
以上正本證明與原本無異。
中　　華　　民　　國　　111 　年　　9 　　月　　6 　　日
                                書記官   陳采薇　　
附錄本案論罪科刑法條：　　　　　　　　　　　　
洗錢防制法第14條第1項
有第二條各款所列洗錢行為者，處7年以下有期徒刑，併科新臺
幣5百萬元以下罰金。
洗錢防制法第2條第2項
本法所稱洗錢，指下列行為：
二、掩飾或隱匿特定犯罪所得之本質、來源、去向、所在、所有
    權、處分權或其他權益者。
中華民國刑法第339條第1項
意圖為自己或第三人不法之所有，以詐術使人將本人或第三人之
物交付者，處5年以下有期徒刑、拘役或科或併科50萬元以下罰
金。
中華民國刑法第30條
幫助他人實行犯罪行為者，為幫助犯。雖他人不知幫助之情者，
亦同。
幫助犯之處罰，得按正犯之刑減輕之。